【裁判字號】    89,毒抗,429
【裁判日期】    890927
【裁判案由】    觀察、勒戒
【裁判全文】
臺灣高等法院臺南分院刑事裁定              八十九年度毒抗字第四二九號  Ｇ
      抗  告  人
      即  被  告  甲  ○  ○
右抗告人因違反毒品危害防制條例案件，不服臺灣臺南地方法院八十九年度毒聲字第
二七六０號中華民國八十九年九月二十七日第一審裁定（聲請案號：臺灣臺南地方法
院檢察署八十九年度聲觀字第一三五０號），提起抗告，本院裁定如左：
      主      文
抗告駁回。
      理      由
一、原裁定意旨略以：抗告人即被告甲○○於民國八十九年八月十七日或其前三日之
    某時，在不詳地點施用第二級毒品安非他命（聲請書誤載為第一級毒品安非他命
    及第二級毒品嗎啡），經臺灣臺南地方法院檢察署觀護人於八十九年八月十七日
    驗尿結果呈安非他命陽性反應（聲請書誤載為嗎啡及安非他命陽性反應）而查獲
    ，有私立長榮管理學院毒物研究中心出具之尿液檢驗報告附卷可稽，經核屬實，
    應依毒品危害防制條例第二十條第一項及觀察勒戒處分執行條例第三條第一項規
    定，裁定將被告送勒戒處所觀察、勒戒等語。
二、抗告意旨則以：抗告人於八十九年八月份，向臺灣臺南地方法院檢察署觀護人報
    到，因採尿檢驗結果，有安非他命及嗎啡陽性反應，抗告人曾因施用安非他命案
    服刑近二年，將在八十九年十二月間假釋期滿，不可能再犯，且抗告人又有正當
    工作，沒有再犯之理由，抗告人之父母現在因此事而傷腦筋，七十五歲之二位老
    人將如何生活，抗告人不是沒有上進之人，為什麼一次前科就造成一生之污點，
    現在好不容易適應社會，又有一個單純完全不知抗告人過去之人想和抗告人組織
    家庭，願意陪抗告人走下去，卻在此時發生此事，完全把抗告人打入谷底，抗告
    人有向觀護人說會不會是因亂服成藥的關係，她有看過抗告人手腳長滿一粒粒的
    豆仔，抗告人從不曾施用過嗎啡，請明察，爰提起抗告云云。
三、本院查，抗告人於八十九年八月十七日或其前三日之某時，在不詳地點施用第二
    級毒品安非他命，經臺灣臺南地方法院檢察署觀護人於八十九年八月十七日驗尿
    結果呈安非他命陽性反應而查獲，有私立長榮管理學院毒物研究中心出具之尿液
    檢驗報告附於偵查卷可按。抗告人以其尿液送驗結果，呈毒品安非他命陽性反應
    ，是否亂服成藥引起云云，尚乏實據。抗告人所辯純屬卸責之詞，不足採信，其
    施用第二級毒品之犯行堪以認定。
四、原審依毒品危害防制條例第二十條第一項、觀察勒戒處分執行條例第三條第一項
    之規定，裁定將抗告人送勒戒處所觀察、勒戒，經核並無不合，抗告人之抗告為
    無理由，應予駁回。
五、據上論斷，應依刑事訴訟法第四百十二條，裁定如主文。
中    華    民    國      八十九      年      十一      月      二十七  日
                                  臺灣高等法院臺南分院刑事第二庭
                                      審判長法官  游    明    仁
            法官  林    永    茂
                                            法官  陳    清    溪
右正本證明與原本無異。
不得再抗告。
                                      法院書記官  嚴    巧    花
中    華    民    國      八十九      年      十一      月      二十八  日


司法院資訊處製作；財團法人民間司法改革基金會備份。
